臺灣桃園地方法院刑事判決　　　　　 100年度審易緝字第41號
公　訴　人　臺灣桃園地方法院檢察署檢察官
被　　　告　陳文祥原名陳金泉.
上列被告因違反毒品危害防制條例案件，經檢察官提起公訴（99
年度毒偵字第1377號），被告於本院準備程序進行中，就被訴事
實為有罪之陳述，經本院告知簡式審判程序意旨，並聽取公訴人
及被告之意見後，本院裁定改依簡式審判程序審理，茲判決如下
：
    主    文
陳文祥施用第二級毒品，累犯，處有期徒刑玖月，扣案之第二級
毒品甲基安非他命陸包含袋（驗餘合計毛重陸點零伍柒公克）
均沒收銷燬之，吸食器壹組沒收。
    事實及理由
一、犯罪事實：
    陳文祥（原名陳金泉）前於民國88年間因施用第二級毒品案
    件，經本院以88年度毒聲字第2227號裁定送觀察、勒戒後，
    因認有繼續施用毒品之傾向，復經本院以88年度毒聲字第47
    36號裁定令入戒治處所施以強制戒治，再經本院以89年度毒
    聲字第90號裁定停止戒治，嗣經本院以89年度毒聲字第3485
    號裁定撤銷停止戒治，於90年7 月27日強制戒治期滿執行完
    畢，並經臺灣桃園地方法院檢察署檢察官以90年度戒偵字第
    759 號為不起訴處分確定；復於前揭強制戒治執行完畢後5
    年內，即於92年間再因連續施用第二級毒品案件，經本院以
    92年度毒聲字第3062號裁定令入戒治處所施以強制戒治，於
    93年1 月9 日因毒品危害防制條例修正報結，該次連續施用
    第二級毒品犯行並經本院以93年度易字第324 號判決判處有
    期徒刑8 月，嗣經臺灣高等法院以93年度上易字第1641號判
    決駁回上訴確定；又於93年間另因贓物案件，經本院以94年
    度壢簡字第542 號判決判處有期徒刑4 月確定；另於93年間
    因竊盜案件，經本院以94年度易緝字第119 號判決判處有期
    徒刑8 月確定，上開三罪嗣經本院以95年度聲字第1640號裁
    定應執行刑有期徒刑1 年7 月確定；再於94年間因連續施用
    第二級毒品、施用第一級毒品、贓物、偽證等案件，經本院
    分別以94年度易字第1160號判決判處有期徒刑9 月、以94年
    度訴字第2192號判決判處有期徒刑8 月、以94年度壢簡字第
    1251號判決判處有期徒刑4 月及以95年度訴字第1898號判決
    判處有期徒刑6 月均確定，上開四罪嗣經本院以96年度聲減
    字第4474號裁定各減其宣告刑二分之一，應執行有期徒刑1
    年確定，並與上開應執行刑有期徒刑1 年7 月接續執行，於
    97年2 月5 日假釋併付保護管束出監，迄97年3 月13日保護
    管束期滿未經撤銷假釋，其未執行之刑，以已執行論（於本
    案構成累犯）。詎其仍不知悔改，復基於施用第二級毒品之
    犯意，於99年3 月21日15時許，在其前位於桃園縣平鎮市○
    ○路66號居處內，以將第二級毒品甲基安非他命放入吸食器
    內點燃，再透過吸食器之吸管吸取第二級毒品甲基安非他命
    熔解過程中產生之煙霧方式，施用第二級毒品甲基安非他命
    1 次。嗣於同日19時45分許，在上址為警臨檢，並扣得其所
    有而供己施用之第二級毒品甲基安非他命6 包（驗前合計毛
    重6.05公克，因鑑驗使用費失0.0143公克，驗餘合計毛重6.
    0357公克，含與毒品無法析離之包裝袋6 個）及其所有供其
    施用第二級毒品犯行所用之吸食器1 組，經對其採集尿液送
    驗，結果呈現甲基安非他命陽性反應，始悉上情。
二、證據名稱：
  (一)被告陳文祥於警詢、檢察官訊問及本院審理中之自白。
  (二)桃園縣政府警察局平鎮分局被採尿人尿液暨毒品真實姓名
      與編號對照表、臺灣檢驗科技股份有限公司濫用藥物檢驗
      報告（尿液部分）各1 份。
  (三)桃園縣政府警察局平鎮分局搜索扣押筆錄、扣押物品目錄
      表、臺灣檢驗科技股份有限公司濫用藥物檢驗報告（藥物
      部分）各1 份及扣案之第二級毒品甲基安非他命6 包（驗
      前合計毛重6.05公克，因鑑驗使用費失0.0143公克，驗餘
      合計毛重6.0357公克，含與毒品無法析離之包裝袋6 個）
      、吸食器1 組。
  (四)臺灣高等法院被告前案紀錄表1 份。
三、附記事項：
    扣案之第二級毒品甲基安非他命6 包，其中包裝袋部分，依
    現行檢驗方式乃以刮除方式為之，包裝袋上仍會摻殘若干毒
    品無法分離，均應一體視為毒品部分，而依毒品危害防制條
    例第18條第1 項前段規定宣告沒收銷燬之。至鑑驗費失之毒
    品部分，既已滅失，爰不另為沒收銷燬之宣告。
四、應適用之法條：
    刑事訴訟法第273 條之1 第1 項、第299 條第1 項前段、第
    310 條之2 、第454 條第1 項，毒品危害防制條例第10條第
    2 項、第18條第1 項前段，刑法第11條、第47條第1 項、第
    38條第1 項第2 款。
五、如不服本判決，得自收受送達之翌日起10日內向本院提出上
    訴狀（應附繕本），其未敘述上訴理由者，應於上訴期間屆
    滿後20日內補提理由書狀於本院，上訴於臺灣高等法院
本案經檢察官王碩志到庭執行職務。
中    華    民    國    100   年    6     月   30     日
                  刑事庭        法  官  潘怡華
以上正本證明與原本無異。
如不服本判決應於收受判決後10日內向本院提出上訴書狀，並應
敘述具體理由。其未敘述上訴理由者，應於上訴期間屆滿後20日
內向本院補提理由書( 均須按他造當事人之人數附繕本) 「切勿
逕送上級法院」。
                                書記官  戴育萍
中    華    民    國    100   年    6     月   30     日
附錄本案論罪科刑法條：
毒品危害防制條例第10條
施用第一級毒品者，處 6 月以上 5 年以下有期徒刑。
施用第二級毒品者，處 3 年以下有期徒刑。